【裁判字號】    98,聲,632
【裁判日期】    980909
【裁判案由】    停止強制執行
【裁判全文】
臺灣新竹地方法院民事裁定               98年度聲字第632號
聲  請  人  甲○○
相  對  人  乙○○
上列當事人間聲請停止強制執行事件，本院裁定如下：
    主  文
聲請人供擔保新臺幣肆拾萬仟元後，本院九十八年度司執字第
一五六二六號強制執行事件之強制執行程序，於本院九十八年度
訴字第五九八號本票債權不存在之訴事件裁判確定前應暫予停止
。
聲請人其餘聲請駁回。
    理  由
一、按發票人主張本票係偽造、變造者，於本票裁定送達後二十
    日內，得對執票人向為裁定之法院提起確認之訴；發票人證
    明已依前項規定提起訴訟時，執行法院應停止強制執行。但
    得依執票人聲請，許其提供相當擔保，繼續強制執行，亦得
    依發票人聲請，許其提供相當擔保，停止強制執行；發票人
    主張本票債權不存在而提起確認之訴不合於第一項之規定者
    ，法院依發票人聲請，得許其提供相當並確實之擔保，停止
    強制執行；非訟事件法第195條定有明文。
二、本件聲請意旨略以：相對人前依本院98年度司票字第13號本
    票准許強制執行裁定，向本院聲請對聲請人為強制執行，經
    本院以98年度司執字第15626號強制執行事件執行及併案本
    院97年度執字第16683號、96年度執字第13553號強制執行事
    件執行。惟聲請人已對相對人提起確認本票債權不存在訴訟
    ，聲請人願供擔保，爰依上開規定聲請裁定准予停止上開強
    制執行程序等語。
三、經查，相對人確係持本院98年度司票字第13號本票准予強制
    執行裁定對聲請人實施強制執行程序（98年度司執字第1562
    6號），惟聲請人業已就系爭本票向本院提起98年度訴字第5
    98號確認本票債權不存在訴訟，業據本院依職權調取本院98
    年度司執字第15626號、98年度訴字第598號等卷宗核閱無訛
    。據此，聲請人依非訟事件法第195條第3項規定，聲請在上
    開本院98年度訴字第598號確認本票債權不存在訴訟裁判確
    定前，停止上開本院98年度司執字第15626號強制執行程序
    ，並無不合，應予准許。
四、擔保金額之核定：按法院定擔保金額而准許停止強制執行之
    裁定者，該項擔保係預備供債權人因停止執行所受損害之賠
    償，其數額應依標的物停止執行後，債權人未能即時受償或
    利用該標的物所受之損害額，或其因另供擔保強制執行所受
    之損害額定之，非以標的物之價值或其債權額為依據，最高
    法院86年度台抗字第442號裁判可資參照。查相對人聲請本
    院以98年度司執字第15626號強制執行事件所執之執行名義
    即本院98年度司票字第13號本票准許強制執行裁定，債權額
    為新臺幣（同）1,600,000元及利息，則相對人因停止強制
    執行程序所可能受到之損害，應以參考各級法院辦案期限實
    施要點歷經三審及加計送達、上訴、分案及可能由第三審發
    回等期間，預估訴訟確定之期限約需5年，並以相對人之債
    權額及執行費均按法定遲延利率5%計算，爰酌定聲請人供擔
    保之金額為403,000元。
五、末按，相對人聲請強制執行併案之本院97年度執字第16683
    號、96年度執字第13553號強制執行事件，分別係其他債權
    人新竹縣橫山地區農會、彭慧慈（即彭文靜）聲請強制執行
    ，相對人僅係併案執行債權人，故聲請人併聲請停止上開併
    案強制執行事件之強制執行程序部分，即非有據，應予駁回
    。
六、據上論結，聲請人之聲請為一部有理由，一部無理由，依非
    訟事件法第195條第3項，裁定如主文。
中    華    民    國  九十八  年    九    月    九    日
                              臺灣新竹地方法院民事第二庭
                                  法  官  汪銘欽
以上正本係照原本作成。
如對本裁定抗告，須於裁定送達後十日內向本院提出抗告狀（並
繳納抗告費新臺幣壹仟元）。
中    華    民    國  九十八  年    九    月    九    日
                                  書記官  巫芳瑩


司法院資訊處製作；財團法人民間司法改革基金會備份。
